【裁判字號】    89,交上易,1463
【裁判日期】    890913
【裁判案由】    過失傷害
【裁判全文】
臺灣高等法院臺南分院刑事判決           八十九年度交上易字第一四六三號 Ｇ
      上  訴  人
      即  被  告  甲  ○  ○
右上訴人因過失傷害案件，不服台灣台南地方法院八十九年度交易字第三四○號中華
民國八十九年七月六日第一審判決（起訴案號：台灣台南地方法院檢察署八十九年度
偵字第五四三號），提起上訴，本院判決如左：
      主      文
上訴駁回。
      事      實
一、甲○○於民國八十八年七月十五日上午九時四十分許，駕駛車牌號碼ＫＢＮ—５
    ６１號重型機車，沿台南縣永康市○○路東向西方向行駛，途經同路四十八號前
    ，理應注意機車行駛時，駕駛人應注意車前狀況，隨時採取必要之安全措施，而
    依當時情形，又無不能注意之情事，竟疏於注意，行駛至上開地點時，未留意前
    方之路況，適同一時、地，由施英才徒步牽行腳踏車同向行駛在前，亦疏未靠路
    邊行走行經該處，甲○○發見施英才時，避煞不及，遂於上開地點發生撞擊，致
    施英才人車倒地，受有左側股骨頸骨折、頭部外傷等傷害。
二、案經施英才之妻乙○○○訴由臺灣臺南地方法院檢察署檢察官偵查起訴。
      理      由
一、訊據上訴人即被告甲○○，對於在右開時、地發生車禍肇事致施英才受傷之事實
    坦承不諱，惟否認就該車禍有過失，辯稱：係被害人突然偏離路邊侵入車道導致
    被告反應不及撞及被害人，乃無法抗拒之突發狀況，實非被告所能注意預防云云
    。
二、惟查：按車輛行駛時，駕駛人應注意車前狀況，隨時採取必要之安全措施。道路
    交通安全規則第九十四條第三項定有明文。被告駕車自應注意上述道路交通安全
    規定，且依當時路況，又無不能注意之情形，竟疏不注意為之，以致肇事，致人
    受傷，被告應有過失。雖本件被害人未靠路邊行走，與有過失，然仍不能因告訴
    人之過失，而解免被告之罪責。本件經送台灣省台南區車輛行車事故鑑定委員會
    鑑定結果，亦認定被告有肇事主因之過失責任，此有該會八十九年三月十三日南
    鑑字第八九○二一二號鑑定意見書在卷可憑。被告之過失駕駛行為，與被害人之
    受傷間，確具有相當因果關係，事證明確，被告過失傷害犯嫌，堪予認定。
三、核被告所為，係犯刑法第二百八十四條第一項前段之普通過失傷害罪，公訴人認
    係同條項後段之過失重傷害罪嫌云云。惟查被害人受傷後所受傷害為左骨頸骨、
    頭部外傷，此外並無其他重大不治或難治之重傷害，且經病況穩定後施以手術，
    病情恢復良好乙節，有行政院退除役官兵輔導委員會永康榮民醫院八十九年一月
    十八日永醫字第○一二一號函附於偵卷第十五頁可稽。而被害人原有高血壓、心
    臟病及慢性阻塞性肺病等，於八十八年八月十九日疑因急性心肌梗塞致死，惟與
    車禍之傷害並無直接關係等情。亦有上開醫院來函可按。此外尚查無其他證據足
    證被害人所受係重傷害，本件以過失重傷害罪嫌起訴，自有未洽，起訴法條應予
    變更。
四、原審以被告罪證明確，因依刑法第二百八十四條第一項前段、第四十一條、罰金
    罰鍰提高標準條例第一條前段、第二條，並審酌被告品性及智識程度、過失程度
    、犯罪所生之危害及犯後態度等一切情狀，量處被告以有期徒刑五月，並諭知易
    科罰金之折算標準，以示懲儆。經核認事用法俱無不合，被告上訴意旨，否認過
    失傷害，非有理由，應予駁回。
據上論斷，應依刑事訴訟法第三百六十八條判決如主文。
本案經檢察官楊治宇到庭執行職務。
中    華    民    國      八十九      年      九      月      十三      日
                                  臺灣高等法院臺南分院刑事第六庭
                                      審判長法官  徐    宏    志
                                            法官  顏    基    典
                                            法官  戴    勝    利
右正本證明與原本無異。
不得上訴。
                                      法院書記官  李    梅    菊
中    華    民    國      八十九      年      九      月     十六       日
附錄法條：
刑法第二百八十四條第一項：因過失傷害人者，處六月以下有期徒刑、拘役或五百元
                          以下罰金。致重傷者，處一年以下有期徒刑、拘役或五
                          百元下罰金。


司法院資訊處製作；財團法人民間司法改革基金會備份。
